【裁判字號】    99,訴,929
【裁判日期】    990730
【裁判案由】    違反毒品危害防制條例
【裁判全文】
臺灣臺南地方法院刑事判決               99年度訴字第929號
公  訴  人  臺灣臺南地方法院檢察署檢察官
被      告  甲○○
上列被告因違反毒品危害防制條例案件，經檢察官提起公訴（99
年度毒偵字第1122號），被告於本院行準備程序中就被訴犯罪事
實為有罪之陳述，本院合議庭裁定由受命法官獨任行簡式審判程
序，判決如下：
    主  文
甲○○施用第二級毒品，累犯，處有期徒刑肆月；又施用第一級
毒品，累犯，處有期徒刑捌月，扣案第一級毒品海洛因壹包（含
包裝袋，驗餘淨重零點壹參肆公克）沒收銷燬之，扣案之注射針
筒壹支沒收。應執行有期徒刑拾月，扣案第一級毒品海洛因壹包
（含包裝袋，驗餘淨重零點壹參肆公克）沒收銷燬之，扣案之注
射針筒壹支沒收。
    事  實
一、甲○○曾因施用毒品案件，經本院以91年度毒聲字第117 號
    裁定送勒戒處所觀察、勒戒後，認有繼續施用毒品之傾向，
    經本院以91年毒聲字第425 號裁定令入戒治處所施以強制戒
    治，至民國91年10月1 日停止戒治付保護管束，於92年3 月
    9 日保護管束期滿，並經臺灣臺南地方法院檢察署檢察官以
    92年度戒毒偵字第47號為不起訴處分；又因施用第一、二級
    毒品及轉讓第一級毒品案件，經臺灣高等法院臺南分院分別
    以94年度上訴字第565 號、95年度上更（一）字第236 號判
    決判處有期徒刑1年4月、8 月、1年2月確定，上開三罪經定
    應執行刑為有期徒刑3年，嗣經同院以96年度聲減字第765號
    裁定分別減刑，並另定應執行刑為有期徒刑1年6月；甲○○
    復因施用毒品案件，經本院以94年度訴字第1423號判決判處
    應執行有期徒刑1年2月確定，又因偽造文書案件，經本院以
    95年度簡字第1961號判決判處有期徒刑 3月確定，嗣發覺為
    累犯而更定其刑為有期徒刑 5月確定，上開案件經本院以96
    年度聲減字第3212號裁定依法減刑並定其應執行刑為有期徒
    刑 9月，與前揭經臺灣高等法院臺南分院以96年度聲減字第
    765號裁定所定之應執行刑接續執行，於97年3月14日縮刑期
    滿執行完畢。
二、詎甲○○仍不知悔悟，又基於施用第二級毒品甲基安非他命
    之犯意，於99年3月17日某時，在其位於臺南市○區○○街6
    號住處內，以燈泡燒烤吸食煙霧之方式施用第二級毒品甲基
    安非他命一次；另基於施用第一級毒品海洛因之犯意，於同
    年3月19日晚間7時40分許，在上址住處以注射方式施用第一
    級毒品海洛因一次。嗣於同日晚間 8時50分許，其搭乘友人
    歐錫憲所駕駛車號 7611-WQ號自小客車，行經臺南縣仁德鄉
    ○○村○○路3段479號前，因形跡可疑為警攔檢盤查，經警
    於其隨身攜帶之香菸盒內扣得其所有供施用第一級毒品海洛
    因所用之注射針筒一支，甲○○並主動交付第一級毒品海洛
    因一小包（含包裝袋，檢驗前淨重 0.144公克），員警於得
    其同意後對其採尿送驗，檢驗結果呈現甲基安非他命及嗎啡
    陽性反應而查知上情。
三、案經臺南縣警察局歸仁分局報告臺灣臺南地方法院檢察署檢
    察官偵查起訴。
    理  由
一、前揭犯罪事實，業據被告甲○○坦承不諱，且被告尿液經警
    採集送驗結果，呈現甲基安非他命及嗎啡陽性反應，亦有臺
    南縣警察局歸仁分局毒品犯罪嫌疑人尿液採驗作業管制紀錄
    清冊及長榮大學99年4月2日出具之確認報告各一紙（見偵52
    74號卷第35、34頁）在卷可憑；又被告於員警盤查當時主動
    交出之白色粉末一包，經送鑑定結果，確檢出第一級毒品海
    洛因成分，有高雄市立凱旋醫院99年 4月27日出具之高市凱
    醫驗字第12847號濫用藥物成品檢驗鑑定書1紙附卷可稽（見
    偵5274號卷第 6頁）。此外，復有鑑驗所餘之上開第一級毒
    品海洛因1包、注射針筒1支扣案可資佐證，足徵被告上開自
    白與事實相符，本案罪證明確，被告犯行洵堪認定，應予依
    法論科。
二、核被告所為，係犯毒品危害防制條例第10條第2 項之施用第
    二級毒品罪、同條第1 項之施用第一級毒品罪。被告施用第
    二級毒品甲基安非他命、第一級毒品海洛因時持有上開毒品
    之低度行為，俱為施用之高度行為所吸收，均不另論罪。被
    告所犯上開二罪，犯意各別，行為互異，應予分論併罰。被
    告有如事實欄所示之前案受有期徒刑執行完畢紀錄，有臺灣
    高等法院被告前案紀錄表在卷可按，其於前揭有期徒刑執行
    完畢 5年內故意再犯本案有期徒刑以上之各罪，應俱依刑法
    第47條第 1項之規定論以累犯，並加重其刑。爰審酌被告已
    有多次因施用毒品而受觀察勒戒、強制戒治乃至刑之執行紀
    錄，對毒品對戕害個人身心健康甚鉅一情當知之甚詳，然其
    未能確實悛悔，再度施用第一、二級毒品，顯未因前所受觀
    察勒戒、強制戒治處分及刑之執行而記取教訓，雖其施用毒
    品之行為，對他人生命、身體、財產等法益尚無重大實害，
    且被告犯後坦承犯行，態度亦非不佳，惟考量被告屢因施用
    毒品而受刑罰，仍未能因此知所警惕、戒除毒癮，復兼衡以
    其生活狀況、智識程度等一切情狀，本院認檢察官就被告施
    用第一、二級毒品之犯行分別求處有期徒刑7月、3月，定應
    執行刑 9月之刑，尚屬過輕，爰分別量處如主文所示之刑，
    並定其應執行刑，以資懲儆。
三、扣案之海洛因一包（含包裝袋，驗餘淨重 0.134公克）經鑑
    驗結果，確屬毒品危害防制條例所明定之第一級毒品無誤，
    已如前述；而盛裝上開毒品之包裝袋，因無論以何種方式將
    之與內裝毒品分離，包裝袋內均會有極微量之毒品殘留，此
    有法務部調查局93年3月19日調科壹字第09300113060號函可
    資查考，該包裝袋與毒品本身既難析離，即與袋內毒品同視
    ，應一併依毒品危害防制條例第18條第 1項前段之規定，宣
    告沒收消燬之；又扣案已使用之注射針筒一支，係被告所有
    供本案犯罪所用之物，業據其供承在卷（見本院卷第28頁反
    面），應依刑法第38條第1項第2款之規定宣告沒收；至扣案
    之SIM卡1張，雖屬被告所有，惟與其施用毒品之犯行無涉，
    爰不予宣告沒收，併此敘明。
據上論斷，應依刑事訴訟法第 299條第1項前段、第273條之1第1
項，毒品危害防制條例第10條第2項、第1項、第18條第 1項前段
，刑法第11條、第47條第1項、第51條第5款、第38條第1項第2款
，判決如主文。
本案經檢察官乙○○到庭執行職務。
中    華    民    國    99    年    7     月    30    日
                  刑事第十四庭  法  官  周紹武
以上正本證明與原本無異
如不服本判決應於收受本判後10日內向本院提出上訴書狀，並應
敘述具體理由。其未敘述上訴理由者，應於上訴期間屆滿後20日
內向本院補提理由書狀（均須按他造當事人之人數附繕本）「切
勿逕送上級法院」。
                                書記官  徐晨芳
中    華    民    國    99    年    8     月    3     日
附錄本案論罪科刑法條全文：
毒品危害防制條例第10條
施用第一級毒品者，處 6 月以上 5 年以下有期徒刑。
施用第二級毒品者，處 3 年以下有期徒刑。

司法院資訊處製作；財團法人民間司法改革基金會備份。
